【裁判字號】    97,消債更,124
【裁判日期】    980115
【裁判案由】    聲請更生程序
【裁判全文】
臺灣苗栗地方法院民事裁定           97年度消債更字第124號
聲請人  即
債  務  人  甲○○
代  理  人  李建德律師
上列當事人因消費者債務清理事件聲請更生，本院裁定如下：
    主  文
聲請人即債務人甲○○自中華民國九十八年一月十六日下午五時
起開始更生程序。
命司法事務官進行本件更生程序。
    理  由
一、按債務人不能清償債務或有不能清償之虞，且無擔保或無優
    先權之債務總額未逾新臺幣（下同）1,200 萬元者，於法院
    裁定開始清算程序或宣告破產前，得向法院聲請更生，消費
    者債務清理條例第3 條、第42條第1 項定有明文。債務人與
    金融機構協商成立者，不得聲請更生或清算。但因不可歸責
    於己之事由，致履行顯有重大困難者，不在此限。前項規定
    ，於消費者債務清理條例施行前，債務人依金融主管機關協
    調成立之中華民國銀行公會會員，辦理消費金融案件無擔保
    債務協商機制與金融機構成立之協商準用之，同條例第151
    條第5 、6 項亦有明定。又法院裁定開始更生或清算程序後
    ，得命司法事務官進行更生或清算程序，同條例第16條第1
    項前段亦有明文。
二、本件聲請人聲請更生意旨略以：其有不能清償債務情事，前
    已提出債權人清冊，以書面向最大債權金融機構即中華商業
    銀行股份有限公司（現由香港商香港上海豐銀行股份有限
    公司概括承受）請求共同協商債務清償方案，約定每月應清
    償38,906元，而聲請人每月薪資約為38,000元，不足部分係
    向聲請人之母借款或由聲請人之配偶代繳，嗣於民國96年10
    月間聲請人任職之克麗緹娜頭份民族店經營不善倒閉，聲請
    人之收入因而中斷，且聲請人之次子於96年10月21日出生，
    聲請人父母復於此時生病住院，家庭生活支出增加許多，即
    轉向親友借貸以給付協商金額，至97年3 月聲請人已無力清
    償致生毀諾，嗣聲請人於97年6 月找到新工作，然月收入僅
    15,000元，顯無法負擔協商之金額。又聲請人之無擔保或無
    優先權之債務總額未逾新臺幣1,200 萬元，亦且未經法院裁
    定開始清算程序或破產宣告，爰向本院聲請更生等語。
三、經查：聲請人於本件更生聲請前，已於95年5 月9 日與金融
    機構協商成立，約定自95年6 月起，分36期，利率3 ％，每
    月償還38,906元，聲請人原按期繳款，至96年12月起即未依
    約繳款，此有聲請人之最大債權人上海豐銀行提出之陳報
    狀、協議書暨無擔保債務還款計劃附卷可參。而聲請人所主
    張之上開事實，業據提出財產及收入狀況說明書、債權人清
    冊、無擔保還款計劃、財團法人聯合徵信中心之債權人清冊
    、全戶戶籍謄本、財產歸屬清單、95及96年度所得清單、公
    司結束營證明、聲請人之母診斷證明書及聲請人之健保資料
    等件為證，經核屬實，確實有聲請人所陳上開不可歸責於聲
    請人之事由而毀諾。此外，本件又查無聲請人有消費者債務
    清理條例第6 條第3 項、第8 條或第46條各款所定駁回更生
    聲請之事由存在，則債務人聲請更生，應屬有據，並依首開
    規定，命司法事務官進行本件更生程序，爰裁定如主文。
中    華    民    國    98    年    1    月    15    日
                  民事庭法  官  張珈禎
以上為正本係照原本作成。
本件不得抗告。
本裁定已於98年1月15日下午5 時公告。
                        書記官  黃麗靜
中    華    民    國    98    年    1     月    15    日


司法院資訊處製作；財團法人民間司法改革基金會備份。
